

CONTACT

Phone

+33 6 51 54 05 79

Email

contact@BriceK.com

Github

https://github.com/Brice789

COMPÉTENCES

- Python
- C / C++ / C#
- SQL
- Javascript
- Docker
- GC

LANGUES

Anglais TOEIC 900

Parle couranment anglais en milleur professionnel

Allemand

Niveau B2

SOFT SKILLS

Oct 2017 | Bon Sauveur **Premier Secours**

Esprit d'équipe Avant Tout

L'esprit d'équipe extrêmement important selon moi, permet de travailler sereinement et efficacement

Brice Kireche

Ingénieur Cybersécurité

BriceK.com

En recherche d'alternance en Cybersécurité pour 12 mois.

PROFILE

Motivé et surtout passionné par la Cybersécurité, je vous propose ma candidature pour une période de 12 mois en alternance avec un rythme alternée de deux semaines, et complètement en entreprise dès décembre.

Ayant plusieurs expérience en Cybersécurité, je suis sur de postuler dans l'optique d'apporter ma pierre à l'édifice. Conscient des Enjeux, de part mon travail mais également mon intéressement, je saurais porter une veille attentive à cette dernière.

EXPERIENCE

O August 2022 - Present

BNP Paribas

Ingénieur logiciel

Intégré au sein du groupe BP2S dans la squad YING, j'évolue en tant que développer sur des les applications internes. En équipe, je développe de nombreuses compétences professionnelles notamment l'autonomie, le travail en équipe et bien sur, certaines compétence techniques notamment le C#, SQL, Javascript. Le cloud et son implementation informatique va s'imposer sur nos applications

2022 - Present

Staar

Developer Web

"Staar" est une jeune entreprise spécialisé dans l'accompagnement des experts, dans un premier temps automobile avec à la clé une solution innovante de visioconférence. L'application permet à n'importe quel utilisateur de se connecter afin d'expertisé en visioconférence le produit. Énormément de plug-in rendent aujourd'hui le service indispensable et très apprécié des professionnel

EDUCATION

2022 - 2024

Master en

ESb**EA**sécurité

Une des quatres écoles en France à être accrédité par L'ANSSI en Cybersécurité. Master extrêmement intéressant, pratique et qui permet d'avoir une expérience technique dès la sortie du Master. Certains de mes projets sont disponibles sur mon GitHub!

2019 - 2022

License

ESILV

J'ai pu suivre ma license à L'ESILV au j'ai pu réaliser de nombreux projets, découvrir le monde de l'ingénierie et me passionner pour les nouvelles technologie.

Pendant 3 ans, je n'ai pas cesser d'inventer et de m'améliorer en informatique